【裁判字號】    91,訴,1173
【裁判日期】    920516
【裁判案由】    違反毒品危害防制條例
【裁判全文】
臺灣臺南地方法院刑事判決                        九十一年度訴字第一一七三號
    公  訴  人  臺灣台南地方法院檢察署檢察官
    被      告  甲○○
右列被告因違反毒品危害防制條例案件，經檢察官提起公訴（九十一年度毒偵字第一
五○六號）及同署移
二三八號）本院判決如左：
    主  文
甲○○連續施用第一級毒品，處有期徒刑柒月。扣案之第一級毒品海洛因壹包（包裝
重零點貳壹公克）沒收銷燬之；注射針筒貳支沒收。
    事  實
一、甲○○於民國八十九年間，因違反毒品危害防制條例案件，經依本院八十九年度
    毒聲字第二九七九號裁定送勒戒處所執行觀察、勒戒後，因有繼續施用毒品之傾
    向，再經本院以八十九年度毒聲字第三二七八號裁定令入戒治處所施以強制戒治
    一年，嗣強制戒治期滿後，由台灣台南地方法院檢察署檢察官於九十年十二月四
    日以九十年度戒毒偵字第五八八號為不起訴處分確定在案。詎甲○○仍不知警惕
    ，明知海洛因係毒品危害防制條例所明定之第一級毒品，不得持有及施用，竟另
    行基於施用第一級毒品海洛因之概括犯意，於上開不起訴處分確定後五年內，自
    九十一年九月三日七、八時許起至九十二年一月二十四日七、八時許止，連續在
    其位於台南市○區○○路一九四巷四九號住處，以注射針筒施打手臂之方式，連
    續施用第一級毒品海洛因多次。經警於九十一年九月五日二十二時四十分許，在
    台南市○○路與樹林街口攔檢查獲，並扣得施打海洛因用之注射針筒一支；又於
    九十一年九月九日十八時四十分許經警通知前往警局採其尿液檢體送驗，呈嗎啡
    陽性反應；再於九十二年一月二十四日十七時許，經警持搜索票前往台南市○區
    ○○路五十五巷五號搜索查獲，並扣得注射針筒一支、第一級毒品海洛因一包（
    驗餘含包裝重○．二一公克）。復經台灣台南地方法院檢察署檢察官聲請本院於
    九十一年十一月十一日以九十一年度毒聲字第一九一一號裁定令入戒治處所施以
    強制戒治一年確定在案。
二、案經台南市警察局第二分局報請台灣台南地方法院檢察署檢察官偵查起訴，暨台
    南市警察局第二分局、第六分局先後報請台南地方法院檢察署檢察官移送本院併
    案審理。
    理  由
一、訊據被告甲○○對於右揭時地連續施用第一級毒品海洛因多次之事實坦承不諱，
    且其先後為警查獲後所採集之尿液檢體，經送鑑驗結果，均呈嗎啡陽性反應（按
    海洛因係由嗎啡經化學合成而製得，經注射進入人體後，因代謝分解成嗎啡，因
    此施打海洛因後，由尿液中檢驗結果仍為嗎啡反應），有台南市衛生局分別於九
    十一年九月十六日、九十二年二月七日出具之（）南市衛驗字第９１０６１４
    、９２０１０８號檢驗成績書及台灣檢驗科技股份有限公司於九十一年九月十八
    日、同年月二十五日出具之濫用藥物尿液檢驗報告各一紙在卷可稽。又扣案之白
    色粉末一包經送鑑定結果，認送驗白粉含第一級毒品海洛因成分，量微無法稱重
    （包裝重○．二一公克），有法務部調查局九十二年二月十九日調科壹字第２０
    ０００４２４６號鑑定通知書一紙在卷可參，是被告自白與事實相符，自堪採信
    。再被告前於八十九年間，因違反毒品危害防制條例案件，經強制戒治期滿後，
    由台灣台南地方法院檢察署檢察官於九十年十二月四日以九十年度戒毒偵字第五
    八八號為不起訴處分確定，此有處分書一件（見九十一年度毒偵字第一五○六號
    偵查卷第七頁）在卷可參，其於上開不起訴處分確定後五年內，再犯本件毒品危
    害防制條例第十條之罪，復經本院於九十一年十一月十一日以九十一年度毒聲字
    第一九一一號裁定令入戒治處所施以強制戒治一年確定在案，亦有該裁定書一件
    （見本院審理卷）附卷可稽。綜上，本案事證明確，被告犯行洵堪認定，自應依
    法論科。
二、查海洛因依其成癮性、濫用性及對社會危害性之程度，已為毒品危害防制條例第
    二條第二項第一款列為第一級毒品。核被告甲○○所為，係犯毒品危害防制條例
    第十條第一項施用第一級毒品罪。被告施用時非法持有第一級毒品海洛因之低度
    行為，已為其施用之高度行為所吸收，不另論罪。被告先後多次施用第一級毒品
    海洛因之犯行，時間緊接，方法相同，觸犯犯罪構成要件相同之罪名，顯係基於
    概括犯意反覆實施，為連續犯，應依刑法第五十六條連續犯之規定論以一罪，並
    依法加重其刑。又檢察官移送本院併案審理部分之犯罪事實，與檢察官起訴之犯
    罪事實具有連續犯之關係，業如前述，本院自得加以審理。爰審酌被告施用毒品
    之犯行，在性質上乃屬對自我身心健康之自戕行為，尚未嚴重破壞社會秩序、侵
    害他人權益，然其前因施用毒品經送觀察勒戒及強制戒治後，猶不思戒絕革除惡
    習，再為本件犯罪，顯未因前所受之觀察勒戒及強制戒治處分而記取教訓，及被
    告犯後坦承犯行態度良好等一切情狀，量處如主文所示之刑。扣案之第一級毒品
    海洛因一包（驗餘含包裝重○．二一公克，包裝無法單獨與殘留之海洛因分離）
    ，係屬查獲之毒品，不問屬於犯人與否，應依毒品危害防制條例第十八條第一項
    前段規定宣告沒收銷燬之，另扣案之注射針筒二支，係被告所有且供施用第一級
    毒品海洛因所用之物，業據其供明在卷，爰依刑法第三十八條第一項第二款規定
    宣告沒收。
據上論斷，應依刑事訴訟法第二百九十九條第一項前段，毒品危害防制條例第十條第
一項、第十八條第一項前段，刑法第十一條前段、第五十六條、第三十八條第一項第
二款，判決如主文。
中      華      民      國    九十二    年      五      月    十六      日
                                  臺灣台南地方法院刑事第二庭
                                      審判長  法  官  陳振謙
                                              法  官  陳忠鎣
                                              法  官  孫淑玉
右正本證明與原本無異。
如不服本判決，應於判決送達後十日內，向本院提出上訴狀（應附繕本）。
                                              書記官  王元宏
中      華      民      國    九十二    年      五      月    十六      日
附錄本案論罪科刑法條：
毒品危害防制條例第十條
施用第一級毒品者，處六月以上五年以下有期徒刑。
施用第二級毒品者，處三年以下有期徒刑。


司法院資訊處製作；財團法人民間司法改革基金會備份。
